臺灣臺南地方法院民事裁定
109年度訴字第830號
聲  請  人  蔡美玲  

相  對  人  蔡衛國  
            蔡衛強  
上列當事人間請求返還不當得利等事件，聲請人對於本院民國10
9年11月16日109年度訴字第830號第一審判決聲請更正錯誤，本
院裁定如下：
    主  文
聲請駁回。
聲請程序費用由聲請人負擔。 
    理  由
一、聲請意旨略以：本院民國109年11月16日109年度訴字第830
    號第一審判決（下稱系爭判決）第5頁第30、31行記載之「1
    03年至109年系爭房地及其他不動產遺產之地價稅及房屋稅
    計有162萬0,232元，總計437萬4,466元」，應更正為「地價
    稅及房屋稅計有152萬1,173元……，總計427萬5,407元」，第
    6頁第3、4行記載之「是原告自應依應繼分之比例，分擔72
    萬9,078元之費用（計算式：437萬4,466÷6＝72萬9,078）」
    ，應更正為「分擔71萬2,568元之費用（計算式：427萬5,40
    7元÷6＝71萬2,568元）」。
二、按判決如有誤寫、誤算或其他類此之顯然錯誤者，法院得依
    聲請或依職權以裁定更正；其正本與原本不符者，亦同，民
    事訴訟法第232條第1項定有明文。所謂顯然錯誤，乃指判決
    中所表示者與法院本來之意思顯然不符者而言（最高法院41
    年台抗字第66號判例要旨參照）。
三、經查，聲請人指摘系爭判決有錯誤之部分，其內容為「查兩
    造既為蔡明山遺產之繼承人，而被告蔡衛國代為支付蔡明山
    遺產稅269萬8,475元、地政士遺產登記規費、代辦費5萬5,7
    59元、103年至109年系爭房地及其他不動產遺產之地價稅及
    房屋稅計有162萬0,232元，總計437萬4,466元，有102年度
    遺產稅繳款書、收據、103至109年度房屋稅繳款書、103至1
    08年度地價稅繳款書附卷可參（本院卷第111-205、301-323
    頁），堪認屬實。是原告自應依應繼分之比例，分擔72萬9,
    078元之費用（計算式：437萬4,466÷6＝72萬9,078，元以下
    四捨五入）。」（見本院卷第357、358頁），此為本院調查
    被告蔡衛國提出之證據後所得之心證，為本院本來之意思，
    縱與被告蔡衛國抗辯之金額相異，然並非判決中所表示者與
    本院本來之意思不符之情形，聲請人之聲請與前揭法條規定
    更正判決之要件不符。是以，聲請人聲請更正系爭判決，於
    法不合，應予駁回。
四、依民事訴訟法第95條、第78條，裁定如主文。 　　
中　　華　　民　　國　　110 　年　　6 　　月　　8　　日
                  民事第五庭　法  官　陳尹捷
以上正本證明與原本無異。
如不服本裁定，應於裁定送達後10日內，以書狀向本院提出抗告
，並繳納抗告費新臺幣1,000元。
中　　華　　民　　國　　110 　年　　6 　　月　　8 　　日
                              書記官　曾美滋